臺灣屏東地方法院刑事判決　　　　　　　　　　　　　　九十三年度訴字第八七號
　　公　訴　人　臺灣屏東地方法院檢察署檢察官
　　被　　　告　甲○○
右列被告因違反毒品危害防制條例案件，經檢察官提起公訴（九十二年度毒偵字第一
五六七、一八八○號），被告就被訴事實為有罪之陳述，本院裁定依簡式審判程序審
理，判決如左：
    主    文
甲○○連續施用第一級毒品，處有期徒刑捌月，扣案之第一級毒品海洛因壹包（淨重
零點零貳公克，包裝重零點貳公克）沒收銷燬，扣案之注射針筒支沒收。又連續
施用第二級毒品，處有期徒刑肆月。應執行有期徒刑拾月，扣案之第一級毒品海洛因
壹包（淨重零點零貳公克，包裝重零點貳公克）沒收銷燬，扣案之注射針筒支沒
收。
    事    實
一、甲○○前因施用毒品案件，經本院以九十年度毒聲字第一六五二號裁定送觀察、
    勒戒後，認無繼續施用毒品之傾向，由臺灣屏東地方法院檢察署檢察官於民國九
    十年十二月十一日以九十年度毒偵字第一四九六號處分不起訴確定。詎仍不思悔
    悟，明知海洛因、安非他命業經公告列為第一級毒品及第二級毒品，不得非法持
    有、施用，仍基於施用第一級毒品海洛因及施用第二級毒品安非他命之概括犯意
    ，自九十二年七月二日下午三時十九分許（檢察官誤載為同日下午二時二十分許
    ）回溯七十二小時內之某時起至九十二年十一月六日下午二時三十分許（檢察官
    誤載為同日下午一時二十分許）回溯七十二小時內之某時止，在其位於屏東縣萬
    巒鄉○○村○○路二十四巷九號住處內等地，連續施用第一級毒品海洛因及第二
    級毒品安非他命多次，期間曾於九十二年七月二日下午二時二十分許，為警持臺
    灣屏東地方法院檢察署檢察官核發之強制採驗尿液許可書，在屏東縣警察局潮州
    分局內強制採尿送驗查獲；復於同年十一月六日下午一時二十分許，為警在甲○
    ○上開住處內查獲，並扣得其所有之海洛因一包（淨重○．○六公克，包裝重○
    ．二五公克）及供施用第一級毒品海洛因之器具注射針筒三支。嗣經臺灣屏東地
    方法院檢察署檢察官聲請本院以九十二年度毒聲字第一四六九號裁定送觀察、勒
    戒後，認有繼續施用毒品之傾向。
二、案經屏東縣警察局內埔分局、潮州分局報請臺灣屏東地方法院檢察署檢察官偵查
    起訴。
    理    由
一、右揭施用第一級、第二級毒品之事實，業據被告甲○○於本院調查及審理時均坦
    承不諱，且被告於九十二年七月二日下午三時十九分許及同年十一月六日下午二
    時三十分許經警採取其親自排放之尿液送請檢驗結果，均呈甲基安非他命及嗎啡
    陽性反應，分別有臺灣檢驗科技股份有限公司九十二年七月二十八日ＫＺ000
    000000000號濫用藥物尿液檢驗報告、屏東縣衛生局九十二年十一月十
    八日屏縣衛檢六字第九二○三七四號煙毒及麻醉藥品類委託檢驗結果通知書附卷
    可稽。此外，復有扣案且經被告坦承為其所有、供施用第一級毒品海洛因使用之
    注射針筒三支可佐，又扣案疑似海洛因之白粉一包經送往法務部調查局檢驗結果
    ，確係屬第一級毒品海洛因成分（淨重○．○二公克，包裝重○．二三公克），
    亦有該局調科壹字第二四○○○二七八○號鑑定通知書參照，足認被告之自白與
    事實相符。又被告曾因施用毒品案件，經本院以九十年度毒聲字第一六五二號裁
    定送觀察、勒戒後，認無繼續施用毒品之傾向，由臺灣屏東地方法院檢察署檢察
    官於九十年十二月十一日以九十年度毒偵字第一四九六號處分不起訴確定，本件
    被告再度施用毒品，經臺灣屏東地方法院檢察署檢察官聲請本院以九十二年度毒
    聲字第一四六九號裁定送觀察、勒戒後，認有繼續施用毒品之傾向等情，此有臺
    灣高等法院被告全國前案紀錄表、臺灣屏東地方法院檢察署刑案資料查註紀錄表
    、臺灣屏東地方法院檢察署九十年度毒偵字第一四九六號不起訴處分書、本院九
    十二年度毒聲字第一四六九號、一六九○號裁定書及臺灣屏東看守所九十二年十
    一月二十四日屏所衛字第○九二○○○四○○○號函送之「有無繼續施用毒品傾
    向證明書」各一份附卷可按，事證明確，被告五年內再犯施用毒品之事實，堪以
    認定。
二、查海洛因、安非他命分別為毒品危害防制條例第二條第二項第一款、第二款所規
    定之第一級、第二級毒品，是核被告所為，係犯同條例第十條第一項之施用第一
    級毒品罪及同條第二項之施用第二級毒品罪。被告施用毒品期間持有第一級、第
    二級毒品之低度行為，均為施用之高度行為所吸收，不另論罪；其先後多次施用
    第一級、第二級毒品犯行，時間緊接，罪名與犯罪構成要件相同，顯均係基於概
    括犯意反覆為之，均應依連續犯規定以一罪論，並加重其刑；其所犯上開二罪間
，犯意各別，罪名不同，應分論併罰。爰審酌被告素行非佳，前經觀察勒戒，認
    無繼續施用傾向，經不起訴處分後，竟再犯相同罪行，且經觀察勒戒後，認有繼
    續施用傾向，顯見意志不堅，惟念其前開犯罪係戕害自身，尚未害及他人，且犯
    罪後復坦承犯行，態度尚佳等一切情狀，量處如主文所示之刑，並定其應執行之
    刑。扣案之第一級毒品海洛因一包（淨重○．○二公克，包裝重○．二三公克）
    ，因包裝已與毒品合而為一，無從析離，應併依毒品危害防制條例第十八條第一
    項前段之規定，宣告沒收併銷燬；另扣案之注射針筒三支，係被告所有，供施用
    施用第一級毒品之器具，業據其供明在卷，爰依刑法第三十八條第一項第二款之
    規定，宣告沒收。
據上論斷，應依刑事訴訟法第二百七十三條之一第一項、第二百九十九條第一項前段
，毒品危害防制條例第十條第一項、第二項、第十八條第一項前段，刑法第十一條前
段、第五十六條、第五十一條第五款、第三十八條第一項第二款，判決如主文。
本案經檢察官盧明軒到庭執行職務。
中      華      民      國      九十三     年   三    月    二十二      日
                                      臺灣屏東地方法院刑事第六庭
                                          法  官  許心
右正本證明與原本無異。
如不服本判決應於收受本判決送達後十日內向本院提出上訴書狀，其未敘述上訴理由
者，並得於提起上訴後十日內向本院補提理由書狀（均須按他造當事人之人數附繕本
 ）「切勿逕送上級法院」
                                          書記官  林香如
中      華      民      國      九十三     年   三    月    二十五      日
附錄本判決論罪之法條：
毒品危害防制條例第十條
施用第一級毒品者，處六月以上五年以下有期徒刑。
施用第二級毒品者，處三年以下有期徒刑。
